Inventaris van het archief van het Ministerie van Buitenlandse Zaken: Afdeling Comptabiliteit, (1855) 1871-1943
Nationaal Archief, Den Haag
Ministerie van Buitenlandse Zaken: Afdeling Comptabiliteit
BuZa / Comptabiliteit
1855-1943
merendeel 1871-1943
Z21081
2.00 meter; 44 inventarisnummers.
Normale geschreven, getypte en gedrukte documenten, geen bijzondere handschriften.
Nationaal Archief, Den Haag
Ministerie van Buitenlandse Zaken, Afdeling Comptabiliteit
Het archief van de afdeling comptabiliteit van het Ministerie van Buitenlandse Zaken bevat agenda's, klappers, stukken betreffende (geheime) uitgaven van het Ministerie, stukken betreffende gebouwen en personeel en stukken betreffende subsidieverlening en hulpverlening aan vluchtelingen.
Archiefvorming
Geschiedenis van het archiefbeheer
Het archief is in 1987 door het Ministerie van Buitenlandse Zaken aan het Algemeen Rijksarchief overgedragen.
Het archief is krachtens bepalingen van de Archiefwet overgebracht.
Inhoud en structuur van het archief
2.05
Selectie en vernietiging
Na selectie op voor vernietiging vatbare stukken bedraagt de omvang van het archief 2.3 m'.
Aanwijzingen voor de gebruiker
Openbaarheidsbeperkingen
Deels openbaar, deels beperkt openbaar (A).
Materiële beperkingen
Aanvraaginstructie
Openbare archiefstukken kunnen online worden aangevraagd en gereserveerd. U kunt dit ook via de terminals in de studiezaal van het Nationaal Archief doen. Om te kunnen reserveren dient u de volgende stappen te volgen:
U maakt een profiel aan op www.gahetna.nl, en logt vervolgens in
Via de archiefinventaris (alleen de beschrijvingen met rode nummers) selecteert u het gewenste archiefstuk door op de knop 'Reserveren' te klikken
In het volgende scherm geeft u aan op welke dag u het archiefstuk wilt inzien
Indien u zich bevindt in de studiezaal en een tafelnummer heeft ontvangen kunt u dit nummer vermelden. Als u geen tafelnummer heeft kunt u tafelnummer 777 laten staan
Vervolgens bevestigt u uw reservering door deze te versturen.
Verwant materiaal
Beschikbaarheid van kopieën
Beschrijving van de series en archiefbestanddelen
- ALGEMEEN, 1.
  - Agenda's, 1872-1943; 1-8; 8 delen
    Met hiaten
    - 1872-1877, 1
    - 1899 - 1901, met klapper, 2
    - 1905 - 1906, met klapper, 3
    - 1920, 4
    - 1939, 5
    - 1940, 6
    - 1941, 7
    - 1942-1943, 8
  - Klappers op de agenda's, 1935-1943; 9-13; 5 delen
    - 1935, 9
    - 1939, 10
    - 1940, 11
    - 1941, 12
    - 1942-1943, 13
  - Klappers op de agenda's: declaraties, 1919-1928; 14-22; 8 delen
    - 1919, 14
    - 1920, 15
    - 1921, 16
    - 1923, 17
    - 1924, 18
    - 1925, 19
    - 1926, 20
    - 1927, 21
    - 1928, 22
- FINANCIELE VERANTWOORDING, 2.
  - Stukken betreffende geheime uitgaven van het ministerie, 1871-1881; 23; 1 omslag
  - Stukken betreffende de controle op het geldelijk beheer van de afdeling Comptabiliteit, 1919-1931; 24; 1 omslag
- GEBOUWEN EN PERSONEEL, 3.
  - Stukken betreffende een ontwerp van wet tot aankoop van een huis bestemd voor de Minister van Buitenlandse Zaken, 1874; 25; 1 omslag
  - Stukken betreffende het huis Hofsingel, hoek Practizijnshoek, alsmede stukken betreffende plannen tot overbrenging van het departement naar het Plein, 1897-1906; 26; 1 omslag
  - Stukken betreffende de inrichting van het gebouw Plein 23, 1912-1913; 27; 1 omslag
  - Stukken betreffende ramingen inzake het onderhoud aan gezantschapsgebouwen, 1929-1938; 28; 1 omslag
  - Stukken betreffende de aankoop, inrichting en onderhoud van afzonderlijke gezantschapsgebouwen, 1855-1939; 29-42; 14 omslagen
    - Athene 1920 - 1923, 29
    - Berlijn 1919 - 1923, 30
    - Boekarest, Stockholm, Warschau en Wenen 1920 - 1922, 31
    - Brussel 1920 - 1938, 32
    - Caracas 1923 - 1931, 33
    - Constantinopel 1885 - 1895, 34
    - Parijs 1919 - 1924, 35
    - Peking 1901 - 1904, 36
    - Peking 1904 - 1910, 37
    - Peking 1901 - 1906, 38
    - Tanger 1855 - 1893, 39
    - Tokio 1881 - 1930, 40
    - Tokio 1920 - 1928, 41
    - Washington 1921 - 1939, 42
- SUBSIDIEVERLENING, 4.
  - Stukken betreffende subsidieverlening aan het Nationaal Bureau voor Documentatie over Nederland, 1919-1932; 43; 1 omslag
- VLUCHTELINGEN, 5.
  - Register van namen van Nederlandse vluchtelingen uit Spanje, 1936; 44; 1 deel